# 分步合并的合并报表为什么要将其他综合收益确认为收益

提问人：jidus 时间：2013-05-19 00:22:42
其他综合收益实际上并未实现，为什么合并报表要急着确认为收益

回答人：chenyiwei
类似问题在本版面上讨论过很多，主要是基于实体理论和“跨越会计处理界限”观念的影响。你可以搜索一下之前的讨论。